【裁判字號】    97,交聲,929
【裁判日期】    970430
【裁判案由】    違反道路交通管理處罰條例聲明異議
【裁判全文】
臺灣臺北地方法院交通事件裁定         97年度交聲字第929號
原處分機關  臺北市交通事件裁決所
受處分人    甲○○
上列異議人即受處分人因違反道路交通管理處罰條例案件，對於
臺北市交通事件裁決所於中華民國97年4月1日所為之處分（原處
分案號：北市裁二字第裁22—CZ0000000 號），聲明異議，本院
裁定如下：
    主  文
異議駁回。
    理  由
一、按汽車駕駛人，行經有燈光號誌管制之交岔路口闖紅燈者，
    處新臺幣（下同）1,800 元以上5,400 元以下罰鍰，並記違
    規點數3 點，道路交通管理處罰條例第53條第1 項、第63條
    第1 項第3 款，分別定有明文。又按汽車行駛至交岔路口，
    其行進、轉彎，應遵守燈光號誌之指示，道路交通安全規則
    第102 條第1 項第1 款亦有明文。而汽車駕駛人，行經有燈
    光號誌管制之交岔路口闖紅燈者，依違反道路交通管理事件
    統一裁罰基準及處理細則第44條第1 項及違反道路交通管理
    事件統一裁罰基準表（下稱基準表）之規定，尚須依行為人
    所駕駛車輛之種類及有無在應到案日期前到案等兩項因素決
    定應對行為人所處罰鍰之數額。是行為人如係駕駛小型汽車
    ，行經有燈光號誌管制之交岔路口闖紅燈而為警舉發，於期
    限內繳納罰緩或到案聽後裁決處罰者，依違反道路交通管理
    事件統一裁罰基準及處理細則第44條第1 項及基準表之規定
    ，應對該行為人處以2,700 元之罰鍰，並記違規點數3 點，
    合先說明。
二、本件異議人即受處分人甲○○於民國97年2 月4 日下午14時
    34分許，駕駛其所有車牌號碼為2022－DT號自用小客貨車，
    行經板橋市○○路與民生路口有燈光號誌管制之交岔路口時
    ，未遵守燈光號誌之指示，於該路口號誌轉換為紅燈時，竟
    超越停止線，闖紅燈繼續往前行駛，經臺北縣政府警察局海
    山分局員警葉昌融發現後逕行拍照採證並製單舉發。受處分
    人於舉發通知單上所載應到案日期前提出申訴，經原處分機
    關函請舉發單位調查結果仍認受處分人違規行為屬實，原處
    分機關遂於97年4 月1 日以受處分人有「駕車行經有燈光號
    誌管制之交叉路口闖紅燈」之違規行為，依違反道路交通管
    理處罰條例第53條第1 項、第63條第1 項第3 款及違反道路
    交通管理事件統一裁罰基準表之規定，以北市裁二字第裁22
    —CZ000000 0號裁決書裁處受處分人罰鍰2,700 元，並記違
    規點數3 點。
三、聲明異議意旨略以：板橋市○○路與民生路口為1 條雙向大
    馬路，平日車輛繁忙眾多，若不遵守交通號誌，一旦闖越必
    釀成車禍，受處分人豈敢冒生命危險闖越管制燈號，舉發照
    片實有令人難以接受事實，爰請確切了解照片顯示狀況的誤
    判，以保障受處分人開車遵守交通號誌之權利云云。
四、訊據受處分人甲○○於97年2 月4 日下午14時34分許，駕駛
    車號2022－DT號自用小客貨車，行經板橋市○○路與民生路
    之交岔路口，為警舉發駕車行經有燈光號誌管制之交岔路口
    闖紅燈之事實固為其所坦認，並有臺北縣政府警察局海山分
    局97年2 月27日北縣警交字第CZ0000000 號舉發違反道路交
    通管理事件通知單附卷可稽（見本院卷第6 頁），惟受處分
    人辯稱：伊未闖紅燈云云。經查，受處分人所有之上開自小
    客貨車，於上開時、地未於路口號誌轉換為紅燈時於停止線
    前等停，仍逕行闖越繼續前行乙節，有臺北縣政府警察局海
    山分局97年3 月19日北縣警海交字第0970011313號函附卷可
    憑（見本院卷第10頁），且由本院依職權調取舉發時拍攝之
    照片2 幀（見本院卷第15頁）及受處分人申訴狀所檢附之採
    證照片1 幀（見本院卷第7 頁）詳細以觀，可知受處分人所
    駕駛之前開車輛於駛入交叉路口時，該路口之第1 支交通號
    誌燈桿剛轉換為紅燈時，受處分人並未及時煞停，仍繼續往
    前行駛，且行至第2 支交通號誌燈桿時，該處燈光號誌亦已
    變換為紅燈，受處分人仍未煞停，繼續往前行駛等情，足認
    受處分人確有於紅燈亮起時，未遵守交通號誌禁止行駛之管
    制指示，而為逕行闖越紅燈之行為。從而，受處分人前揭所
    辯：未闖紅燈云云，顯係事後卸責之詞，不足採信，是本件
    事證明確，受處分人之上開違規行為堪予認定。
五、綜上所述，本件受處分人駕駛上開自小客貨車於上開時、地
    ，行經有燈光號誌管制之交岔路口闖紅燈之違規事實至為明
    確，原處分機關依道路交通管理處罰條例第53條第1 項、第
    63條第1 項第3 款及之違反道路交通管理事件統一裁罰基準
    表之規定，裁處受處分人罰鍰2,700 元，並記違規點數3 點
    ，於法核無違誤，故本件受處分人之異議，為無理由，應予
    駁回。
六、據上論斷，應依道路交通案件處理辦法第19條，裁定如主文
    。
中    華    民    國    97    年     4    月    30    日
                  交通法庭    法  官  葉力旗
以上正本證明與原本無異
如不服本裁定應於送達後5日內向本院提出抗告狀
                                書記官  林碧華
中    華    民    國    97    年    4     月    30    日


司法院資訊處製作；財團法人民間司法改革基金會備份。
